臺灣高雄地方法院民事判決
111年度雄簡字第1053號
原      告  黃千瑋  


被      告  謝宛蓁  

上列當事人間請求損害賠償事件，於民國111年7 月19 日言詞辯
論終結，本院判決如下：
    主      文
原告之訴駁回。
訴訟費用由原告負擔。
    事實及理由
一、原告起訴主張：原告於民國110 年3月開始居住門牌號碼居
    高雄市○○區○○○路00號11樓（下稱原告房屋），發現居住樓
    上即門牌號碼高雄市○○區○○○路00號12樓(下稱被告房屋）之
    住戶即被告飼養小狗，狗叫聲早上5點至凌晨1-2點間會不定
    時吠叫，甚至有時長達1至2小時，有時下午之午休時間，狗
    也會奔跑，造成原告精神困擾，睡覺亦難好好休息，原告曾
    有向被告及管委會反應以及高雄市政府警察局新興分局中正
    三路派出所警察人員到場，均尚未解決問題，被告態度不佳
    、一直不承認、不理會、不配合、不改善，該棟大樓僅有被
    告有飼養狗，且噪音已持續半年以上，不曾中斷過，實在不
    堪其擾，甚原告因此導致乾癬疾病復發等語。爰依侵權行為
    之法律關係，請求精神慰撫金。並聲明：被告應賠償原告30
    萬元。
二、被告則以：被告飼養之小狗雖偶吼叫或奔跑，但並無原告所
    主張逾越噪音標準，況原告並未具體提出被告飼養之小狗所
    發出之聲響有高過法定限制標準，況被告飼養為小型犬，體
    型甚小，如何發出巨大聲響？此外，原告必未提出證據證明
    其身體狀況變差，與被告飼養小狗發出之聲響有關。至於其
    他證據都是原告在家中錄製，無證據證明聲響來自被告家中
    等語，資為抗辯。並聲明：駁回原告之訴。
三、法院之判斷：
  ㈠原告主張其居住於門牌號碼門牌號碼居高雄市○○區○○○路00號
    11樓房屋，被告居住門牌號碼居高雄市○○區○○○路00號12樓
    房屋，兩造為居住上下樓層之鄰居之事實，為兩造所不爭執
    ，自堪信為真正。
  ㈡原告復主張伊自110年3月入住至今，被告飼養小狗，狗叫聲
    早上5點至凌晨1-2點間會不定時吠叫，甚至有時長達1至2小
    時，有時下午午休時間，狗也會奔跑，造成原告精神困擾，
    睡覺亦難好好休息等語，固提出診斷證明書、錄音光碟、文
    字檔說明、照片、報案三聯單、ｌｉｎｅ通話內容為證（見本院
    卷第85-95頁）。惟為被告所否認，並以前揭情詞置辯。是
    本院應審酌者為被告是否有原告指稱之製造噪音妨礙原告居
    住安寧，因而致原告健康受損、人格法益受侵害之侵權行為
    事實？
  ⒈按因故意或過失，不法侵害他人之權利者，負損害賠償責
　  任。故意以背於善良風俗之方法，加損害於他人者亦同，
    民法第184條第1項定有明文。而不法侵害他人之身體、健
    康、名譽、自由、信用、隱私、貞操，或不法侵害其他人
    格法益而情節重大者，被害人雖非財產上之損害，亦得請
    求賠償相當之金額，此觀民法第195條第1項規定亦明。又
    於他人居住區域發出超越「一般人」社會生活所能容忍之
    噪音，應屬不法侵害他人居住安寧之人格利益，如其情節
    重大，被害人非不得依民法第195條第1項規定請求賠償相
    當之金額（最高法院92年度台上字164號判例參照）。是
    依上開判例要旨，明顯揭諸噪音之侵權行為認定，應以是
    否「一般人社會生活所能容忍」之客觀標準決定，而非單
    憑案件當事人主觀喜惡或感受為認定。次按當事人主張有
    利於己之事實者，就其事實有舉證之責任，民事訴訟法第
    277條前段定有明文。民事訴訟如係由原告主張權利者，
    應先由原告負舉證之責，若原告先不能舉證，以證實自己
    主張之事實為真實，則被告就其抗辯事實即令不能舉證，
    或其所舉證據尚有疵累，亦應駁回原告之請求。因此，如
    原告主張被告應負侵權行為責任者，應由原告就被告有故
    意或過失不法侵害其權利，或故意以背於善良風俗之方法
    加損害於原告之侵權行為成立要件負舉證責任。
  ⒉原告主張被告飼養小狗製造之聲響妨礙其居住安寧一節，雖
    提出錄音隨身碟、錄影文字檔說明等為證，惟為被告所否認
    ，並辯稱：原告錄製之噪音無法證明為被告飼養之小狗所製
    造，縱是，亦無證據證明有超出法令規範之噪音等語。經查
    ，原告固提出之光碟為證，惟經本院勘驗認：「①檔名：8.2
    6晚上8點多刷東西敲打到10點多。勘驗結果：(朝方形玻璃
    牆拍攝)共47秒，除16至21秒有停頓，其餘秒數均有發出原
    告所指類似刷鐵籠聲。②檔名：9月30。勘驗結果：(朝天花
    板拍攝)共52秒，僅出現拍攝雜音，未發現其他聲響。③檔名
    ：10月3晚上7點39。勘驗結果：(朝天花板攝)共24秒，僅出
    現拍攝雜音，未發現其他聲響。④檔名：10月3 19點39-2。
    勘驗結果：(朝天花板拍攝)共41秒，僅出現拍攝雜音，未發
    現其他聲響。⑤檔名：10月9晚上10點17。勘驗結果：(朝天
    花板拍攝)共19秒，僅出現拍攝雜音，未發現其他聲響。⑥檔
    名：10月9晚上10點18。勘驗結果：(朝天花板拍攝)共33秒
    ，3秒處出現木頭撞擊聲，但無法判斷從何而來。⑦檔名：10
    月15。勘驗結果：(朝天花板拍攝)共41秒，僅出現拍攝雜音
    ，未發現其他聲響。⑧檔名：10月18號晚上9點36。勘驗結果
    ：(朝天花板拍攝)共34秒，僅出現拍攝雜音，未發現其他聲
    響。⑨檔名：10月22晚上10點24。勘驗結果：(朝天花板拍攝
    )共17秒，15秒處出現關門聲，但無法判斷從何而來。⑩檔名
    ：10月22晚上10點38。勘驗結果：(朝天花板拍攝)共17秒，
    僅出現拍攝雜音，未發現其他聲響。⑪檔名：10月24早上7點
    37。勘驗結果：(朝天花板拍攝)共39秒，6秒、9秒出現尖銳
    聲響（無法判斷從何而來）。18秒處有狗吠聲，疑似從其他
    樓層傳來。⑫檔名：10月24早上7點38。勘驗結果：(朝天花
    板拍攝)共47秒，僅出現拍攝雜音，未發現其他聲響。⑬檔名
    ：12月6號晚上6點09。勘驗結果：(朝天花板拍攝)共53秒，
    6秒及21秒遠處出現車喇聲。25秒遠處傳來救護車聲音。⑭檔
    名：12月8號晚上10點44不僅跑還會一直叫。勘驗結果：(朝
    陽台拍攝)共14秒，共出現5聲大小不一的狗吠聲。⑮檔名：2
    022.1.16。勘驗結果：(朝天花板拍攝)共58秒，僅出現拍攝
    雜音，未發現其他聲響。⑯檔名：2022.2.25早上8點多。勘
    驗結果：(先朝門，後朝天花板拍攝)共30秒，僅出現拍攝雜
    音，未發現其他聲響。⑰檔名：IMG_0258。 勘驗結果：(朝
    方形玻璃牆拍攝)共17秒，6秒有發出聲響，18秒處有疑似使
    用刷子清脆的聲音。⑱檔名：IMG_0262。勘驗結果：(朝天花
    板拍攝)共59秒，持續有發出敲打聲響，但無法判斷從何而
    來。⑲檔名：IMG_3166。勘驗結果：(朝天花板拍攝)共17秒
    ，僅出現拍攝雜音，未發現其聲響。⑳檔名：敲打到晚上10
    點多。勘驗結果：(朝天花板拍攝)共39秒，2至5秒有發出敲
    打聲響，但無法判斷從何來。㉑檔名：錄到12樓屋主家門口
    確實都是12樓屋主的。勘驗結果：(先朝地板，後上樓拍攝
    樓梯間跟樓上門口)共1分22秒，有出現刷洗聲音，但無法判
    斷從何而來」等語，是依上開勘驗結果，本院認：「⒈檔案1
    、17、21有出現原告所指類似刷鐵籠聲（從錄影畫面無法判
    斷從何而來）。⒉檔案14朝陽台方向拍攝有出現明顯狗吠聲
    ，檔案11朝天花板拍攝之狗吠聲則不明顯，其餘檔案未發現
    狗吠聲。⒊檔案18有拍攝到明顯敲打聲音（從錄影畫面無法
    判斷從何而來）。⒋檔案中偶會出現雜音，無法判斷為何均
    列為「拍攝雜音」等語，有本院勘驗筆錄可參（見本院卷第
    99-102頁）。是依上開勘驗筆錄，並無法證明被告飼養之小
    狗有長期及長時間製造聲響之情。縱認原告所提光碟內容及
    聲響紀錄屬實，至多亦僅能證明原告房屋於上開期間內確有
    該等聲響，不能僅因原告聽聞該等噪音由其樓上方面傳來，
    即遽認
    為係由被告所發出，原告復未能舉出其他證據足資證明所錄
　　聲響均係由被告家中所發出，係是尚難依據原告所提出   
　　錄音光碟，逕認其所錄得之聲響係由被告所製造。
　⑶再者，觀諸上開勘驗筆錄，錄製到之聲響時間大多為早上7
　　點多至晚上至22時30分之間所發生，該段期間，多為一般人
　　居住日常生活中之正常活動期間，縱被告飼養之小狗於該時
　　間有發出聲音、奔跑或被告有於該時段刷鐵籠聲，因原告未
　　提出經環保局測得超出法令規範標準之證據，難認原告所錄
　　之聲響已超出「一般人社會生活所能容忍」之客觀標準而達
　　噪音之侵權行為程度。
  ⑷縱認上開聲響為被告房屋所發出，倘為一般人居住日常生活
　　中正常活動之聲響，而未超出「一般人社會生活所能容忍」
　　之客觀標準，被告即應適度調整及因應，蓋原告居住安寧之
　　權利及被告得在自己住處內自由從事合理之生活起居活動應
　　同受保障，倘聲響之侵入係偶發或依當地環境、習慣認為相
　　當，彼此仍應於合理程度範圍內忍受，不得要求限縮他人社
　　會活動以符合自己需求。
  ㈢綜上所述，原告所舉證據不足以證明被告自110年3月起迄今
    ，有製造一般人社會生活所不能容忍之噪音之情事，則依舉
    證責任分配之原則，應認原告前開主張核與侵權行為之法定
    要件未符，其據此請求被告給付原告精神慰撫金，洵屬無據
    。從而，原告依民法侵權行為之法律關係，請求被告給付30
    萬元，為無理由，應予駁回。
四、本件事證已臻明確，兩造其餘攻擊防禦方法及所舉證據，經
    審酌結果，與本件判決結論均無影響，爰不一一論述，附此
    敘明。
五、訴訟費用負擔之依據：民事訴訟法第78條。
中　　華　　民　　國　　111 　年　　7 　　月　　29　　日
                   高雄簡易庭   法  官 張茹棻
以上正本係照原本作成。
如不服本判決，應於送達後20日內，向本院提出上訴狀並表明上
訴理由，如於本判決宣示後送達前提起上訴者，應於判決送達後
20日內補提上訴理由書（須附繕本）。 
中　　華　　民　　國　　111 　年　　7 　　月　　29　　日
                                書記官  黃振祐